【裁判字號】    92,訴,284
【裁判日期】    920829
【裁判案由】    損害賠償
【裁判全文】
臺灣嘉義地方法院民事判決  九十二年訴字第二八四號
    原      告  丙○○
    訴訟代理人  乙○○
    被      告  甲○○
右當事人間請求損害賠償事件，原告提起刑事附帶民事訴訟，經本院刑事庭裁定移送
民事庭（九十二年度交附民字第十八號），本院判決如左：
    主    文
被告應給付原告新台幣佰肆拾伍萬陸仟肆佰伍拾元，及自民國九十二年二月十三
日起至清償日止按年息百分之五計算之利息。
原告其餘之訴駁回。
訴訟費用由被告負擔二十分之十九，餘由原告負擔。
本判決第一項於原告以新台幣拾肆萬伍仟元供擔保後，得假執行。
原告其餘假執行之聲請駁回。
    事    實
甲、原告方面：
  一、聲明：被告應給付原告新台幣（下同）三百九十六萬二千五百二十九元及自起
      訴狀繕本送達被告之翌日（即民國九十二年二月十三日）起至清償日止，按年
      息百分之五計算之利息；並願供擔保請准宣告假執行。
  二、陳述：
  （一）被告甲○○明知汽車駕駛人飲用酒類後，其吐氣所含酒精濃度超過每公升零
        點二五毫克者，不得駕車，竟於民國（下同）九十一年七月六日下午十一時
        許，在其嘉義市上班地點飲用啤酒，已至不能安全駕駛動力交通工具，竟仍
        於翌日（即同年月七日）上午八時餘許，駕駛車牌號碼七Ｊ─七六三二號自
        小客車，沿嘉白公路由北往南行駛；嗣同日上午九時五十分許，途經嘉義縣
        水上鄉南鄉村龍熒公司前，本應注意其吐氣所含酒精成分已超過每公升零點
        二五毫克以上，且於雙向二車道行駛時，在劃有分向限制線之路段，不得駛
        入來車之車道內之規定，而當時天候晴、日間自然光線、柏油路面、路面乾
        燥無缺陷、無障礙物、視距良好等情形，又無不能注意之情事，竟疏於注意
        遵守上開規定，跨越分向線行駛，貿然駛入對向車道，適對向車道前方有原
        告丙○○駕駛車牌號碼ＴＧ─四八二○號自用小客貨車，沿嘉白公路由南往
        北方向駛來，被告因閃避不及，致被告之自小客車之左前車頭與原告之自小
        客貨車之右前車頭發生對撞，造成原告受有右股骨幹骨折、左足踝骨折、橫
        紋肌溶解症合併急性腎衰竭及雙下肢坐骨神經損傷等傷害；而被告亦因而受
        傷，經送嘉義縣中埔鄉仁友醫院抽血檢驗酒精濃度為每百毫升二百零八點二
        六毫克，相當於呼氣酒精濃度每公升一點零四毫克，被告因上揭過失傷害行
        為已經鈞院刑事庭判處有期徒刑四月，如易科罰金，以銀元佰元折算壹日
        。
  （二）按「因故意或過失，不法侵害他人之權利者，負損害賠償責任」、「汽車、
        機車或其他非依軌道行駛之動力車輛，在使用中加損害於他人者，駕駛人應
        賠償因此所生之損害」、「不法侵害他人之身體或健康者，對於被害人因此
        喪失或減少勞動能力或增加生活上之需要時，應負損害賠償責任」、「不法
        侵害他人之身體、健康、名譽、自由、信用、隱私、貞操，或不法侵害其他
        人格法益而情節重大者，被害人雖非財產上之損害，亦得請求賠償相當之金
        額」，分別為民法第一百八十四條第一項前段、第一百九十一條之二前段、
        第一百九十三條第一項、第一百九十五條第一項前段定有明文規定，原告爰
        依上揭法條之規定，請求被告賠償如下之項目及金額：
    １、醫療費用：原告受傷後，於財團法人嘉義基督教醫院接受治療，計支出醫療
        費用七萬一千九百五十九元。
    ２、勞動能力喪失部分：原告於六十八年十月八日生，距車禍事故九十一年七月
        七日發生時，年滿二十二歲又八月二十八日，離勞工法定退休年齡六十歲尚
        有三十七年三個月二天，而原告所受傷勢經醫師診斷認為雙腳終身無法行走
        ，依勞工保險殘廢給付標準表屬於第二等級，勞動能力減損為百分之百，以
        每月最低勞工薪資一萬五千八百四十元計算，原告勞動能力之年損害額為十
        九萬零八十元，再以三十七又四分之一年計算，並以霍夫曼計算法扣除中間
        利息後，原告請求勞動能力減少之損害為四百零六萬零五百七十元。
    ３、精神慰撫金部分：原告受有前揭所示等傷害，於加護病房住院二十五天，始
        撿回一命，並於一般病房住院三十七天，迄今因雙側坐骨神經損傷，雙下肢
        因神經損傷，肌力仍為零度，無法出力行走，對原告身體、精神構成重大之
        傷害，茲為請求精神慰撫金一百萬元。
    ４、綜上，原告共請求五百十三萬二千五百二十九元，扣除富邦保險公司已給付
        原告一百一十七萬元之保險費，被告應賠償原告三百九十六萬二千五百二十
        九元。
  三、證據：提出醫療收據三份、診斷證明書一份、戶籍謄本一份、保險理賠收據一
      份等為證。
乙、被告方面：
  一、聲明：駁回原告之訴。
  二、陳述：
  （一）本件事故發生原告也有過失，因原告無照駕駛，跨越雙黃線，亦無踩煞車，
        致我無法閃躲而發生事故，對於刑事部分，就嘉義縣警察局關於我的筆錄部
        分有意見，至於酒醉駕車抽血檢測酒精濃度每公升一點零四毫克及事故發生
        地點、時間、道路交通狀況、肇事現場圖等情沒有意見。
  （二）我目前在高雄海產店擔任二廚師，每月收入約有一萬多元，教育程度為專科
        畢業，育有二子，事故發生前是擔任大廚師，收入大約有五、六萬元。
丙、本院依職權：
  一、調閱台灣嘉義地方法院檢察署九十一年度偵字第五八二一號、九十一年度調偵
      字第三一五號偵查卷宗（內含嘉義縣警察局刑案偵查卷宗）及本院九十二年度
      交易字第一０號刑事卷宗。
  二、函財團法人嘉義基督教醫院查詢原告於九十一年七月七日至貴院就診時，依當
      時受傷情形判斷，該傷勢需休養多久始能回復正常工作或生活？若需人看護，
      又需看護多久時間？該傷勢符合勞工殘廢給付標準表第幾項？又喪失勞動能力
      為何（請以百分比記載）？
  三、函財政部高雄市國稅局苓雅稽徵所查詢被告甲○○九十年度綜合所得稅申報資
      料及其歸戶財產清單。
    理    由
一、按「訴狀送達後，原告不得將原訴變更或追加他訴。但有下列各款情形之一者，
    不在此限：二、請求之基礎事實同一者。三、擴張或減縮應受判決事項之聲明者
    。七、不甚礙被告之防禦及訴訟之終結者。被告於訴之變更或追加無異議，而為
    本案之言詞辯論者，視為同意變更或追加」為民事訴訟法第二百五十五條第一項
    第二、三、七款及第二項定有明文規定。查，本件原告原起訴主張：「被告應給
    付原告四百萬元及自起訴狀繕本送達被告之翌日（即九十二年二月十三日）起至
    清償日止，按年息百分之五計算之利息；並願供擔保請准宣告假執行」，嗣於九
    十二年五月八日準備程序中變更主張為：「被告應給付原告三百九十六萬二千五
    百二十九元及自起訴狀繕本送達被告之翌日（即九十二年二月十三日）起至清償
    日止，按年息百分之五計算之利息；並願供擔保請准宣告假執行」，核原告上揭
    前後主張之變更，未涉及訴訟標的之變更，僅為減縮應受判決事項之聲明，且其
    請求之基礎事實同一，亦不甚礙被告之防禦及訴訟之終結，依法自應准許之。
二、本件原告主張：被告明知汽車駕駛人飲用酒類後，其吐氣所含酒精濃度超過每公
    升零點二五毫克者，不得駕車，竟於九十一年七月六日下午十一時許，在其嘉義
    市上班地點飲用啤酒，已至不能安全駕駛動力交通工具，竟仍於隔日（即同年月
    七日）上午八時餘許，駕駛車牌號碼七Ｊ─七六三二號自小客車，沿嘉白公路由
    北往南行駛；嗣同日上午九時五十分許，途經嘉義縣水上鄉南鄉村龍熒公司前，
    本應注意其吐氣所含酒精成分已超過每公升零點二五毫克以上，且於雙向二車道
    行駛時，在劃有分向限制線之路段，不得駛入來車之車道內之規定，而當時天候
    晴、日間自然光線、柏油路面、路面乾燥無缺陷、無障礙物、視距良好等情形，
    又無不能注意之情事，竟疏於注意遵守上開規定，跨越分向線行駛，貿然駛入對
    向車道，適對向車道前方有原告駕駛車牌號碼ＴＧ─四八二○號自用小客貨車，
    沿嘉白公路由南往北方向駛來，被告因閃避不及，致被告之自小客車之左前車頭
    與原告之自小客貨車之右前車頭發生對撞，造成原告受有右股骨幹骨折、左足踝
    骨折、橫紋肌溶解症合併急性腎衰竭及雙下肢坐骨神經損傷等傷害；而被告亦因
    而受傷，經送嘉義縣中埔鄉仁友醫院抽血檢驗酒精濃度為每百毫升二百零八點二
    六毫克，相當於呼氣酒精濃度每公升一點零四毫克，被告因上揭過失傷害行為已
    經鈞院刑事庭判處有期徒刑四月，如易科罰金，以銀元佰元折算壹日。為此，
    原告爰依侵權行為之法律關係，請求被告賠償之損害為：１、醫療費用：七萬一
    千九百五十九元；２、勞動能力喪失部分：四百零六萬零五百七十元；３、精神
    慰撫金部分：一百萬元；４、綜上，原告共請求五百十三萬二千五百二十九元，
    扣除富邦保險公司已給付原告一百一十七萬元之保險費，被告應賠償原告三百九
    十六萬二千五百二十九元等語。
二、被告則以：本件事故發生原告也有過失，因原告無照駕駛，跨越雙黃線，亦無踩
    煞車，致伊無法閃躲而發生事故，對於刑事部分，就嘉義縣警察局關於伊筆錄部
    分有意見，至於酒醉駕車抽血檢測酒精濃度每公升一點零四毫克及事故發生地點
    、時間、道路交通狀況、肇事現場圖等情沒有意見。伊目前在高雄海產店擔任二
    廚師，每月收入約有一萬多元，教育程度為專科畢業，育有二子，事故發生前是
    擔任大廚師，收入大約有五、六萬元等語，資為抗辯。
四、經查：
（一）被告明知汽車駕駛人飲用酒類後，其吐氣所含酒精濃度超過每公升零點二五毫
      克者，不得駕車，竟於九十一年七月六日下午十一時許，在其嘉義市上班地點
      飲用啤酒，已至不能安全駕駛動力交通工具，仍於隔日即同年月七日上午八時
      餘許，駕駛車牌號碼七Ｊ─七六三二號自小客車，沿嘉白公路由北往南行駛；
      嗣同日上午九時五十分許，途經嘉義縣水上鄉南鄉村龍熒公司前，本應注意其
      吐氣所含酒精成分已超過每公升零點二五毫克以上，且於雙向二車道行駛時，
      在劃有分向限制線之路段，不得駛入來車之車道內之規定，而當時天候晴、日
      間自然光線、柏油路面、路面乾燥無缺陷、無障礙物、視距良好等情形，又無
      不能注意之情事，竟疏於注意遵守上開規定，跨越分向線行駛，貿然駛入對向
      車道，適對向車道前方有原告駕駛車牌號碼ＴＧ─四八二○號自用小客貨車，
      沿嘉白公路由南往北方向駛來，被告因閃避不及，致被告之自小客車之左前車
      頭與原告之自小客貨車之右前車頭發生對撞，造成原告受有右股骨幹骨折、左
      足踝骨折、橫紋肌溶解症合併急性腎衰竭及雙下肢坐骨神經損傷等傷害；而被
      告亦因而受傷，經送嘉義縣中埔鄉仁友醫院抽血檢驗酒精濃度為每百毫升二百
      零八點二六毫克，相當於呼氣酒精濃度每公升一點零四毫克等事實，業據原告
      於警訊及偵查、刑事審判中指訴綦詳，並有道路交通事故調查報告表、刑法第
      一百八十五條之三案件測試觀察紀錄表、現場照片八幀、仁友醫院抽血檢驗單
      、嘉義基督教醫院生化緊急檢查單附於嘉義縣警察局刑案偵查卷宗（見警卷第
      四頁至第八頁、第十一頁）及原告所提之診斷證明書可資佐證。
（二）另徵諸前揭道路交通事故調查報告表之事故現場圖及現場照片所示：(1)車禍當
      時，原告之車輛因對撞作用力而後退，且在後退過程中，原告車輛右前車頭之
      引擎、防護板及車輪觸地造成刮地痕，而該刮地痕之位置係自原告行駛之快車
      道（該快車道寬約三點七公尺）上中右側位置（即距離行車分向線東側二點五
      公尺處）向西南方向延伸約三公尺至分向限制線處，並未延伸至被告車輛行駛
      之車道上等情，復有處理事故現場之員警侯本盈於刑事審判程序中之證述可佐
      （見本院九十二年度交易字第一０號過失傷害案件九十二年二月二十日審判筆
      錄）；(2)車禍發生後，被告車輛呈東西方向（車頭朝東、車尾朝西）靜止於原
      告車道之快慢車道上（該處快車道寬三點七公尺，慢車道寬四點五公尺），該
      車車頭距離道路中央之分向限制線約三公尺許，亦即被告車輛之前半車身橫跨
      在原告方向之快車道上，後半車身橫跨在原告方向之慢車道上；(3)而原告車輛
      則呈南北方向（車頭朝北、車尾朝南）靜止於分向限制線上（該處分向限制線
      亦呈南北向），且原告車輛僅左半車身靜止於被告行駛之快車道上，其餘右半
      車身仍在原告方向車道上；由此等刮地痕及雙方車輛靜止位置之跡證，堪知雙
      方車輛對碰之地點應在原告行駛之快車道上，應以原告所述者可採，被告所辯
      ，委無可信為真正。
（三）按駕駛人駕駛汽車，應遵守道路交通標線之指示；又按車輛行駛時，駕駛人應
      注意車前狀況，隨時採取必要之安全措施；再按汽車在雙向二車道行駛時，在
      劃有分向限制線之路段，不得駛入來車之車道內；復按汽車駕駛人飲用酒類後
      ，其吐氣所含酒精濃度超過每公升零點二五毫克者，不得駕車；道路交通安全
      規則第九十條、第九十四條第三項、第九十七條第二款、第一百十四條第二款
      分別定有明文，被告駕駛汽車，自應注意及此。是被告駕駛自小客車自應注意
      上述道路交通安全規定，且當時天候晴、日間自然光線、柏油路面、路面乾燥
      無缺陷、無障礙物、視距良好等情形，有前開道路交通事故調查報告表可佐，
      客觀上並無不能注意之情形，被告竟疏未注意為之，以致肇事，致原告受有前
      開傷害，被告應有過失。
（四）另原告雖有無照駕駛之交通違規情狀，惟僅屬應否受行政罰鍰之問題，與本件
      交通事故之發生並無相當因果關係，是否有駕駛執照，僅可能影響其之車禍損
      傷及民事求償之範圍，並不影響交通事故之是否發生及刑事責任之是否成立。
（五）本件車禍肇事，經送請台灣省嘉雲區車輛行車事故鑑定委員會鑑定意見，亦認
      為「黃哲群服用酒類超過法定標準值駕駛自小客車，跨越分向限制線，駛入來
      車道，為肇事原因。丙○○無肇事因素」，此有該會之九十一年十二月二十六
      日嘉鑑字第九一○四五○號鑑定意見書附於偵查卷宗可憑（見調偵卷第十五頁
      至第十七頁）可佐，亦同此認定。尤其甚者，被告亦因此過失傷害行為，經本
      院刑事庭以九十二年度交易字第十號判處：「甲○○因過失傷害人，處有期徒
      刑肆月，如易科罰金，以銀元佰元折算壹日」，復經台灣高等法院台南分院
      以九十二年度交上易第二五七號判處：「上訴駁回」確定在案。
（六）綜上，被告上揭不法行為，至原告受有右股骨幹骨折、左足踝骨折、橫紋肌溶
      解症合併急性腎衰竭及雙下肢坐骨神經損傷等傷害，被告此不法行為與原告所
      受傷害間，二者具有相當因果關係，是被告對於原告所受損害自應負損害賠償
      責任。
五、按「因故意或過失，不法侵害他人之權利者，負損害賠償責任」、「汽車、機車
    或其他非依軌道行駛之動力車輛，在使用中加損害於他人者，駕駛人應賠償因此
    所生之損害」、「不法侵害他人之身體或健康者，對於被害人因此喪失或減少勞
    動能力或增加生活上之需要時，應負損害賠償責任」、「不法侵害他人之身體、
    健康、名譽、自由、信用、隱私、貞操，或不法侵害其他人格法益而情節重大者
    ，被害人雖非財產上之損害，亦得請求賠償相當之金額」，分別為民法第一百八
    十四條第一項前段、第一百九十一條之二前段、第一百九十三條第一項、第一百
    九十五條第一項前段定有明文規定，原告得依上揭法條之規定，請求被告賠償費
    用，是否應予准許，分述如次：
（一）醫療費用：原告主張其因本件車禍支出住院手術費用、住院病房費用、門診醫
      療費用等共七萬一千九百五十九元，固據其提出醫療收據四份為證。按保險法
      第一百三十五條準用同法第一百零三條規定，傷害保險之保險人固不得代位行
      使被保險人對於加害人之損害賠償請求權，惟全民健康保險法第八十二條規定
      ：「保險對象因汽車交通事故，經本保險提供醫療給付者，本保險之保險人得
      向強制汽車責任保險之保險人代位請求該項給付」；因全民健康保險法為保險
      法之特別法，依特別法優於普通法之原則，全民健康保險法第八十二條應優先
      於保險法第一百三十五條、第一百零三條之規定而為適用；從而全民健康保險
      之被保險人因汽車交通事故，經全民健康保險提供醫療給付者，全民健康保險
      之保險人自得向強制汽車責任保險之保險人代位請求該項給付；而依強制汽車
      責任保險法第三十條規定，於該範圍內，加害人或強制汽車責任保險之被保險
      人之損害賠償責任即因而解免，全民健康保險被保險人對於加害人之損害賠償
      請求權亦因而喪失（最高法院八十八年度台上字第三五三號判決意旨參照）；
      基於前述，原告前開所受傷害支出之醫療費用，其中因參加全民健康保險而獲
      得醫療保險給付部分，即因全民健康保險法第八十二條之規定而移轉予保險人
      （中央健康保險局），自無從再向被告請求給付。是原告所得請求此部分住院
      及門診期間醫療費用即應以自付額（含自費及部分負擔）部分為限，又證書費
      用非屬醫療之必要支出，亦應予以扣除，從而，原告此部分得請求之金額合計
      為九萬四千八百六十一元（2570+23602+00000 -000=94861），然原告就此部
      分僅請求七萬一千九百五十九元，應屬合理範圍，是應准許之。
（二）勞動能力喪失部分：
  １、本件原告主張：其於本事故九十一年七月七日發生時，年滿二十二歲又八月二
      十八日，離勞工法定退休年齡六十歲尚有三十七年三個月二天，而原告所受傷
      勢經醫師診斷認為雙腳終身無法行走，依勞工保險殘廢給付標準表屬於第二等
      級，勞動能力減損為百分之百，以每月最低勞工薪資一萬五千八百四十元及三
      十七又四分之一年工作年限為計算基準，再以霍夫曼計算法扣除中間利息後，
      得請求勞動能力減少之損害為四百零六萬零五百七十元等語。
  ２、本院曾函財團法人嘉義基督教醫院查詢：原告於九十一年七月七日至貴院就診
      時，依當時受傷情形判斷，該傷勢符合勞工殘廢給付標準表第幾項？又喪失勞
      動能力為何（請以百分比記載）等情，經該院於九十二年五月十九日以（九二
      ）嘉基醫字第０七八六號函覆：「病患丙○○目前雙下肢坐骨神經損傷，符合
      勞動殘廢給付標準表第一三三項（運動神經障害比照喪失機能。附註五之〈二
      〉規定）。其喪失勞動能力比例約為百分之九十（下肢無法正常行走幾近無勞
      動能力，上肢可正常工作）」，上揭判斷係醫生基於專業醫療知識所為判斷，
      堪具有專業及可信性甚高，再參酌原告因本事故而受有右股骨幹骨折、左足踝
      骨折、橫紋肌溶解症合併急性腎衰竭及雙下肢坐骨神經損傷等傷害，是本院認
      原告因本事故而所喪失勞動能力比例約為百分之九十；查原告係於六十八年十
      月八日生，距本件事故發生時，年滿二十二歲又八月二十八日，依勞工法定退
      休年齡六十歲，其尚有三十七年三個月二天之工作年限，且原告正值青年時期
      ，應尚有工作能力，其以法定基本工資每月一萬五千八百四十元計算其每月基
      本工資，應屬適當，則原告一年工作損失約為十七萬一百零七十二元（15840
      ×12×90％＝171072），再據霍夫曼計算法扣除中間利息後，其得請求勞動能
      力減少之損害共計三百六十五萬四千四百九十四元【年別5%複式霍夫曼計算法
      （第一年不扣除中間利息），其計算式為：[171072*21. 00000000（此為應受
      扶養37年之霍夫曼係數）+171072*0.25*（21.00000000-00. 00000000）]=000
      0000（小數點以下四捨五入）】，逾此範圍之請求，於法無據，不應准許。
（三）慰撫金部分：按慰撫金數額之認定，除依所受身體上及精神上痛苦程度及所造
      成之影響二者予以衡量外，尚須斟酌雙方之身分資力與加害之程度及各種情形
      ，予以核定。查原告受侵害時年紀為二十二歲又八個月，正值青年時期，原本
      有大好前程，然因被告上揭侵權行為致受有右股骨幹骨折、左足踝骨折、橫紋
      肌溶解症合併急性腎衰竭及雙下肢坐骨神經損傷等傷害，又於九十一年七月七
      日進入財團法人嘉義基督教醫院行右股骨鋼釘內固定，經加護病房二十五天、
      一般病房三十七天、血液腎透析治療，於九十一年九月六日出院，因雙側坐骨
      神經損傷，永久無法正常行走，雙下肢肌力永久喪失等情，有原告提出之診斷
      證明書在卷可稽，而原告之教育程度為嘉義南興國中畢業，事故發生前從事打
      零工工作，每月大約收入四萬五千元，但事故發生後即無法行走，目前尚可自
      行料理日常生活，名下無不動產；而被告則於九十年度綜合所得稅申報金額高
      達一百二十三萬七百五十八元，復有投資一筆，且其態度毫無悔意，並仍堅詞
      要原告賠償其損害等情，此有財政部高雄市國稅局苓雅稽徵所九十二年三月二
      十五日財高國稅苓服字第０九二０００六三一三號函附財產歸戶資料可稽，堪
      信為真實，故本院斟酌兩造之教育程度、身份、地位、經濟能力及原告所受傷
      害非輕等一切情狀，認原告得請求賠償之精神慰撫金以九十萬元為適當，逾此
      範圍之請求，為無理由。
（四）綜上所述，原告所受之損害為醫療費用七萬一千九百五十九元、勞動能力喪失
      部分三百六十五萬四千四百九十四元、精神上損害賠償九十萬元，合計為四百
      五十五萬六千四百六十五元（71959+0000000+900000＝0000000）。
六、復按給付有確定期限者，債務人自期限屆滿時起，負遲延責任。給付無確定期限
    者，債務人於債權人得請求給付時，經其催告而未為給付，自受催告時起，負遲
    延責任。其經債權人起訴，或依督促程序送達支付命令，與催告有同一之效力。
    民法第二百二十九條第一、二項分別定有明文；又遲延之債務，以支付金錢為標
    的者，債權人得請求依法定利率計算之遲延利息。但約定利率較高者，仍從其約
    定利率；而應付利息之債務，其利率未經約定，亦無法律可據者，週年利率為百
    分之五，亦為同法第二百三十三條第一項及第二百零三條所明定。查本件原告請
    求被告應賠償之金額，並未定有給付之期限，則原告請求自起訴狀繕本送達被告
    之翌日起，按年息百分之五計算之利息，並未逾上開規定之範圍，自無不合；查
    原告起訴狀繕本係於九十二年二月十二日送達被告收受，則原告就其勝訴部分，
    請求被告給付自九十二年二月十三日起至清償日止，按年息百分之五計算之利息
    ，洵屬正當。
七、又原告已領取強制責任險保險金一百十七萬元乙情，有原告提出之保險金理賠收
    據一份在卷可稽，並按強制汽車責任保險法第三十條規定，保險人依法給付之保
    險金，應視為損害賠償金額之一部，加害人或被保險人受賠償請求時，得扣除之
    ，是原告對被告此部分之請求應扣除，而此一百十七萬元之保險理賠部分原告於
    其請求被告賠償金額中已扣除，故扣除保險理賠一百十七萬元後，得請求之金額
    為三百四十五萬六千四百五十三元（0000000-0000000＝0000000），綜上所述，
    原告得依侵權行為之法律關係請求被告賠償之損害金額為三百四十五萬六千四百
    五十三元，逾此範圍之請求，於法無據，應予駁回。
八、原告陳明願供擔保，聲請宣告假執行，經核其勝訴部分，核無不合，爰酌定相當
    之擔保金額宣告之；其餘假執行之聲請，因訴之駁回而失所附麗，不予准許。
九、本件判決事實已臻明確，兩造其餘攻擊防禦及舉證，核與本件判決結果無影響，
    爰不另一一論述，附此敘明。
十、據上論結，本件原告之訴為一部有理由，一部無理由，依民事訴訟法第七十九條
    但書、第三百九十條第二項，判決如主文。
中      華      民      國    九十二    年      八      月    二十九    日
~B臺灣嘉義地方法院民事第一庭
~B    審判長法官  蔡廷宜
~B        法  官  洪嘉蘭
~B        法  官  吳昀儒
右為正本，係照原本作成。
如對本判決上訴須於判決送達後廿日內向本院提出上訴狀
中      華      民      國    九十二    年      八      月    二十九    日
~B        書記官  楊國色


司法院資訊處製作；財團法人民間司法改革基金會備份。
